臺灣桃園地方法院民事裁定
111年度聲字第77號
聲  請  人  宋彩燕  
代  理  人  李宗輝律師
            朱龍祥律師
相  對  人  紀錦鸞即王清明之繼承人



            王自強即王清明之繼承人

            王詩嵐即王清明之繼承人


            王新淮即王清明之繼承人


            王允含即王清明之繼承人

            王鐶潤即王清明之繼承人

上列聲請人因本院109年度訴字第1424號返還款項等事件，聲請
交付法庭錄音光碟，本院裁定如下：
    主  文
准予交付聲請人關於本院109年度訴字第1424號返還款項等事件
民國110年1月6日、110年4月14日、110年9月1日及110年12月13
日言詞辯論期日之法庭錄音光碟。
聲請人就第一項所示錄音光碟內容，不得散布、公開播送，或為
非正當目的使用。
聲請費用由聲請人負擔。
    理  由
一、按當事人及依法得聲請閱覽卷宗之人，因主張或維護其法律
    上利益，得於開庭翌日起至裁判確定後6個月內，繳納費用
    聲請法院許可交付法庭錄音內容；當事人及依法得聲請閱覽
    卷宗之人，因主張或維護其法律上利益，聲請交付法庭錄音
    內容時，應敘明理由，由法院為許可與否之裁定；前項聲請
    經法院裁定許可者，每張光碟應繳納費用新臺幣50元；持有
    法庭錄音內容之人，就取得之錄音內容，不得散布、公開播
    送，或為非正當目的使用，法院組織法第90條之1第1項前段
    、法庭錄音錄影及其利用保存辦法第8條、法院組織法第90
    條之4第1項分別定有明文。又所謂主張或維護法律上利益者
    ，舉凡核對更正筆錄、他案訴訟所需，或認法院指揮訴訟方
    式對其訴訟權益有影響之虞，欲用以保障其法律上利益等，
    均屬之。
二、聲請意旨略以：聲請人曾於民國109年12月14日提呈之民事
    起訴理由四狀內檢附聲請人委任訴外人王清明之授權書，亦
    於本院言詞辯論時數度提及聲請人與王清明間有委任關係之
    事證，為釐清聲請人確已盡舉證責任及本件是否適用終止民
    法委任相關規定而得請求相對人返還款項，爰聲請交付本院
    109年度訴字第1424號返還款項等事件民國110年1月6日、11
    0年4月14日、110年9月1日及110年12月13日言詞辯論期日之
    法庭錄音光碟等語。
三、經查，聲請人為本院109年度訴字第1424號返還款項等事件
    之當事人，為依法得聲請閱覽卷宗之人，復已敘明聲請交付
    法庭錄音以維護其法律上利益之理由，且係於言詞辯論期日
    開庭翌日起至裁判確定後6個月內提出，合於期限規定，揆
    諸首揭法律規定及說明，其聲請尚無不合，應予准許。又聲
    請人就取得之法庭數位錄音光碟內容不得散布、公開播送，
    或為非正當目的使用，違反前揭規定者，依法院組織法第90
    條之4第2項規定，由行為人之住所、居所，或營業所、事務
    所所在地之地方法院處新臺幣3萬元以上30萬元以下罰鍰，
    併予諭知如主文第二項所示，以促其注意遵守。
四、爰裁定如主文。
中　　華　　民　　國　　111 　年　　4 　　月　　18　　日
                  民事第二庭    法　官　張震武
以上正本係照原本作成。　　　　　　　　　
本裁定不得抗告。
中　　華　　民　　國　　111 　年　　4 　　月　　19　　日
                                書記官  陳𥴡濤